

# Alysson Cirilo

Software Engineer



Brazil



github.com/alyssoncs



alysson.cirilo@gmail.com

#### About me-

Eu sempre quis aprender como as coisas realmente funcionam por baixo dos panos, e desde que eu recebi meu primeiro computador tornou-se claro para mim o que eu faria pelo resto dos meus dias. Eu acredito fortemente que criar tecnologia é uma das atividades mais humanas que existem.

Português Inglês Programação C Java Linux LaTeX Desenvolvimeto Android

Arduino

Git

Kotlin

Docker MongoDB

(\*)[The skill scale is from 0 (Fundamental Awareness) to 6 (Expert).]

### interesses

Eu me tornei muito interessado em assuntos como algoritmos, sistemas operacionais, desenvolvimento de sistemas, IoT e muito mais.

Desenvolvimento de sistemas, desenvolvimento Android e arquitetura de software são alguns dos assuntos que eu estou atualmente interessado e estudando.

## educação

2013-2019 B.Sc. em Ciência da Computação

UFMΔ

Descoberta e Desconexão de Objetos Inteligentes em Ambientes Oportunísticos de IoMT

### experiência

2019-Atual Developer

Secretaria de Estado de Administração Penitenciária do Maranhão

- Me tornei responsável pelo projeto, construção e implantação de um serviço e API flexível para armazenar informação de logs de outros sistemas utilizando Spring Boot e MongoDB;
- Implementação de aplicação móvel utilizando Android nativo que permite que visitantes agendem visitas virtuais para seus familiares presos, recurso importante durante a pandemia do Covid-19;
- Também parte do grupo responsável pela manutenção e implementação de novas funcionalidades do sistema que gerencia todas as informações prisionais do estado.

2019-2019 Estagiário

Laboratório de Sistemas Distribuídos Inteligentes

(LSDi)

Desenvolvimento de sistema para localização indoor baseado em beacons bluetooth, consistindo em:

- Desenvolvimento de sistema Web que armazena todos os relacionamentos entre usuários, beacons bluetooth e espaços físicos usando o framework Spring Boot e PostgreSQL;
- Desenvolvimento de aplicação Android capaz de detectar os beacons no ambiente e registrar este encontro em um serviço Web utilizando Retrofit.

2017-2019 Aluno de Iniciação Científica

Laboratório de Sistemas Distribuídos Inteligentes

- Implementação de novas funcionalidades em um middleware de IoT existente usando Java na plataforma Android, incluindo o mecanismo de notificação para descoberta, conexão e desconexão de objetos inteligentes;
- Desenvolvimento de software embarcado usando a linguagem de programação C em placas Arduino, incluindo o uso de tecnologia Bluetooth Low Energy:
- Integração entre software embarcado e móvel usando as tecnologias Bluetooth Low Energy e MQTT.

# out ras informações

Buscar uma formação em ciência da computação foi o próximo passo lógico a ser feito. Eu me tornei apaixonado por diversos campos.

Eventualmente eu chequei a conclusão que o domínio dos conceitos básicos, os fundamentos, é o caminho a se seguir para se tornar um profissional competente, então eu geralmente sigo uma abordagem bottom-up ao estudar qualquer tópico.